臺灣宜蘭地方法院刑事判決　　　　　　　 94年度易字第189號
公　訴　人　臺灣宜蘭地方法院檢察署檢察官
被　　　告　乙○○
　　　　　　　　　　（現另案於臺灣宜蘭監獄執行中）
上列被告因恐嚇取財案件，經檢察官提起公訴（94年度偵字第82
3號），本院判決如下：
    主  文
乙○○意圖為自己不法之所有，以恐嚇使人將本人之物交付，處
有期徒刑拾月。
    事  實
一、乙○○基於意圖為自己不法所有之犯意，於民國94年3月15
    日22時15分許，在宜蘭縣五結鄉○○○路84之10號1樓甲○
    ○居所，先佯裝尋找友人而敲該處大門，俟甲○○開門後，
    乙○○即站在門口對甲○○恐嚇稱：「我沒有錢吃飯，妳知
    道意思吧，先拿2,000元來」等語，致甲○○心生畏懼，而
    交付乙○○新台幣（下同）100元紙鈔5張，共計500元。乙
    ○○於離開前尚對甲○○稱：「這一帶家境似乎不錯，會再
    回來」等話，甲○○乃旋即報警，嗣於同日22時40分許，在
    宜蘭縣五結鄉○○路32之5號前為警查獲，並扣得上開100元
    紙鈔5張。
二、案經宜蘭縣警察局羅東分局報告臺灣宜蘭地方法院檢察署檢
    察官偵查起訴。
    理  由
一、訊據被告乙○○固坦承有於94年3月15日22時15分許，至宜
    蘭縣五結鄉○○○路84之10號1樓，而證人甲○○亦有交付
    被告100元紙鈔5張之事實（見本院卷第52頁）。而上開坦承
    之事實，業經證人甲○○於偵查、本院審理中證述明確（見
    偵卷第17頁、本院卷第70頁至第73頁），並有贓物認領保管
    單1張、鈔票影本5張在卷可證（見警卷第7頁至第9頁），堪
    認屬實。惟被告矢口否認有何恐嚇取財之犯行，辯稱：我沒
    有進入該處所，也沒有對甲○○稱：「我沒有錢吃飯，你知
    道意思吧，先拿2,000元來。」、「這一帶家境似乎不錯，
    會再回來」等語，我只是向甲○○借500元，我有說我會拿
    回來還她等語。
二、經查：
（一）證人甲○○於偵查中證述：於94年3月15日22時許，我在
      宜蘭縣五結鄉○○○路84之10號1樓，被告來敲門，跟我
      說「我沒有錢吃飯妳知道意思吧，先拿2,000元來」，我
      跟被告說我沒有那麼多，我說只有500元，我就拿5張100
      元給被告，他收下後，我說屋主快要回來，被告又說「這
      一帶的家境好像都不錯，會再回來」，被告之後往旁邊公
      共樓梯走上去，我隨後聽到狗叫聲，被告就下來騎腳踏車
      離去，我不認識被告，當時情形讓我感到害怕等語（見偵
      卷第17頁）；於本院審理中證述：於94年3月15日22時15
      分左右，我在宜蘭縣五結鄉○○○路84之10號1樓有看到
      被告，因為我住在那邊，我車子開回來時，被告從2樓樓
      梯下來，我進入客廳，門已經打開，過一陣子，被告來問
      我樓上是不是姓陳，我說不是，他就走了，之後我聽到樓
      上的狗在叫，被告來敲門，用台語說「沒有錢吃飯，拿2,
      000元來借，知道意思嗎」，我說我沒有那麼多錢，我說
      只剩500元，我並不認識被告，我害怕就給他500元，當時
      我有說我先生是警察快回來了，請被告趕快走，因為我很
      怕。被告要離開時還說「這裡的環境不錯，我還會再來」
      ，後來被告又上2樓，樓上的狗在叫等語（見本院卷第70
      頁至73頁）。綜觀證人甲○○上開證詞，就：(1)證人是否
      認識被告；(2)被告言語恐嚇內容；(3)證人交付被告財物若
      平；(4)證人是否因此心生畏懼；(5)被告離去時說話內容等
      重要情節，前後證述一致，並有贓物認領保管單1張、鈔
      票影本5張在卷可佐（見警卷第7頁至第9頁），堪認屬實
      。可證被告確有於上開時、地，先佯裝尋找友人而敲該處
      大門，俟甲○○開門後，即站在門口對甲○○恐嚇稱：「
      我沒有錢吃飯，妳知道意思吧，先拿2,000元來」等語，
      致甲○○心生畏懼，而交付被告100元紙鈔5張，共計500
      元。被告仍辯稱：我只是向甲○○借500元，並沒有恐嚇
      取財之犯行等語，不足採信。
（二）另證人甲○○雖於偵查中證述：被告有走進屋內，於收下
      500元後又往屋內走進幾步，並問我屋內樓梯是否能通往3
      樓、4樓等語（見偵卷第17頁）；惟其於本院證述：當時
      被告沒有進入我家，我把門打開，被告站在門口等語（見
      本院卷第71頁）。證人甲○○就被告有無侵入住宅乙節前
      後證詞不一，自應為有利於被告之認定。故被告抗辯：我
      沒有進入屋內等語，堪以採信。惟承前述，證人甲○○就
      上開被告恐嚇取財之重要情節證述均屬一致，並有上開證
      據可佐，且證人甲○○與被告既素不相識，此經被告當庭
      辨識無誤（見本院卷第73頁），甲○○與之毫無仇怨，自
      無甘冒遭被告報復而設詞誣陷被告之必要，因此，自不能
      僅以證人甲○○此部分稍有瑕疵之證詞，即據認其前述恐
      嚇取財之證詞，亦不足採甚明。至於公訴人認被告有侵入
      上開處所乙節，容有未洽，併此敘明。
（三）綜上所述，被告於上開時、地，為上開恐嚇取財之犯行，
      事證明確。
三、論罪科刑之理由：
（一）被告乙○○所為，係犯刑法第346條第1項之恐嚇取財罪。
（二）審酌被告前有違反麻醉藥品管理條例、殺人未遂、毒品危
      害防制條例之犯罪前科，此有台灣高等法院被告前案紀錄
      表1份在卷可參，素行不佳，且其年輕力壯，不思循正圖
      賺取生活所需，竟見被害人女子隻身在家，即起意恐嚇取
      財，造成被害人對居家之安全產生恐懼，迄今心靈仍受有
      創傷，而被告於犯罪後猶飾詞否認犯行，態度不佳，與恐
      嚇取財所得財物僅500元等一切情狀，量處如主文所示之
      刑。
四、適用之法律：
（一）程序法方面：刑事訴訟法第299條第1項前段。
（二）實體法方面：刑法第346條第1項，罰金罰鍰提高標準條例
      第1條前段。
本案經檢察官吳宇青到庭執行職務。
中　　華　　民　　國　　94　　年　　12　　月　　15　　日
                  刑事第二庭     審判長法  官  林明山
                                       法  官  謝佩玲
                                       法  官  蘇錦秀
以上正本證明與原本無異。
如不服本判決，應於判決送達後十日內向本院提出上訴狀（應抄
附繕本）。告訴人或被害人如對於本判決不服者，應具備理由請
求檢察官上訴，其上訴期間之計算係以檢察官收受判決正本之日
期為準。
                                       書記官  陳蒼仁
中　　華　　民　　國　　94　　年　　12　　月　　15　　日
刑法第346條第1項：
意圖為自己或第三人不法之所有，以恐嚇使人將本人或第三人之
物交付者，處6月以上5年以下有期徒刑，得併科1,000元以下罰
金。
